【裁判字號】    89,易,1322
【裁判日期】    890530
【裁判案由】    傷害
【裁判全文】
臺灣高雄地方法院刑事判決                        八十九年度易字第一三二二號
    公  訴  人  臺灣高雄地方法院檢察署檢察官
    被      告  丁○○
    被      告  乙○○
右列被告等因傷害案件，經檢察官提起公訴（八十八年度偵字第二九一五二號），本
院判決如左：
    主  文
乙○○傷害人之身體，處拘役參拾日，如易科罰金，以參佰元折算壹日。
丁○○無罪。
    事  實
一、乙○○於民國八十八年十一月八日上午九時許，在高雄縣燕巢鄉東燕村中東巷九
    號前，因其父丁○○與丙○○分別共有之土地發生糾紛，竟基於傷害之犯意，徒
    手毆打丙○○，造成丙○○因而受有「左眼瘀腫」之傷害。
二、案經丙○○訴由高雄縣警察局岡山分局報請台灣高雄地方法院檢察署檢察官偵查
    起訴。
    理  由
壹、有罪部分：
一、訊據被告乙○○矢口否認有何傷害犯行，辯稱：僅阻止丙○○在共有土地上鋪設
    水泥，有發生口角，惟並無毆打丙○○云云。惟查：右揭事實，業據告訴人丙○○於警訊及偵審中指訴綦詳，並有驗傷診斷書乙紙附卷可稽，參以被告乙○○與
    告訴人於上開時、地因土地糾紛發生口角，被告乙○○並有阻止告訴人在共有土
    地上鋪設水泥之行為，而證人甲○○、楊從仕均證稱：到現場時，他們均已在場
    等語，復告訴人亦陳稱：是伊叫證人到場協調，證人到場時早已衝突完畢等語。
    職是，本件顯係被告乙○○為阻止告訴人鋪設水泥，出手毆打告訴人，而證人甲○○、楊從仕係於事後始到現場，故被告所辯顯係事後飾卸之詞，不足採信，從
    而，本件罪證明確，被告傷害犯行，堪以認定。
二、核被告乙○○所為，係犯刑法第二百七十七條第一項之罪。爰審酌被告因土地糾
    紛，而萌傷害之動機、傷害之手段、造成傷害之程度，且傷害之對象為其親伯父
    ，顯無倫常觀念，及犯後矢口否認犯行，復未與告訴人達成和解，未見悔悟之誠
    意等一切情狀，量處如主文所示之刑，並諭知易科罰金之折算標準，以資懲儆。
    又告訴人另稱：乙○○、丁○○及陳明清於八十八年五月十三日上午十時許，在
    高雄縣燕巢鄉東燕村中東巷九號前，三人共同基於傷害之犯意，以手及磚塊共同
    毆打伊等語。惟本件公訴人起訴事實，僅於八十八年十一月八日上午九時許在上
    址之傷害事實，並未論及告訴人另稱之事實，復告訴人亦陳稱：於八十八年五月
    十三日上午十時許，係丁○○欲在共有土地上蓋水泥牆，因伊出面阻止，丁○○
    等三人遂毆打伊等語，而本件傷害事實係因告訴人欲在共有土地上鋪設水泥被告
    欲加阻止而起爭執所致，事出突然，難認與前一傷害行為均係出於一個整體之概
    括犯意，且上開二事實事隔長達約半年之久，是尚難認與本件經起訴部分有連續
    犯之裁判上一罪之關係，本院自不得就告訴人另指稱之事實加以審究，宜檢還相
    關卷證予檢察官另為適法之處理，附予說明。
貳、無罪部分：
一、公訴意旨另以：被告丁○○於首揭時、地，因與丙○○發生土地糾紛，竟與乙○○共同基於傷害之犯意，分別出手毆打丙○○，致使丙○○受有左眼瘀腫及頭部
    右側５ｘ３公分瘀腫等傷害。因認被告丙○○涉犯刑法第二百七十七條第一項傷
    害罪嫌等語。
二、按犯罪事實應依證據認定之，無證據不得推定其犯罪事實；又不能證明被告犯罪
    或其行為不罰者，應諭知無罪之判決，刑事訴訟法第一百五十四條、第三百零一
    條第一項分別定有明文。本件公訴意旨認被告等涉犯刑法第二百七十七條第一項
    傷害罪嫌，無非以告訴人之指訴及診斷證明書為其論罪依據。訊據被告丁○○堅
    決否認上開犯行，辯稱：並無毆打丙○○等語。經查，告訴人丙○○在本院調查
    程序時陳稱：是乙○○打伊一拳，打在眼睛上，而丁○○並沒有打伊等語。復查
    告訴人於八十八年十一月八日係受有「左眼瘀腫」之傷害，而公訴人所述告訴人
    受有「頭部右側５ｘ３公分瘀腫」之傷害，係告訴人於八十八年五月十三日所受
    之傷害，有驗傷診斷書二紙在卷可按，是告訴人於八十八年十一月八日所受傷害
    ，其受傷處僅有一處，顯係一人所為。從而，被告丁○○辯稱：並無毆打丙○○
    等語，自堪信為真實。此外，復查無其他積極證據足資證明被告確有公訴人所指
    之犯行，揆諸上揭說明，依法應諭知無罪之判決。
據上論斷，應依刑事訴訟法第二百九十九條第一項前段、第三百零一條第一項、刑法
第二百七十七條第一項、第四十一條、罰金罰鍰提高標準條例第一條前段、第二條，
判決如主文。
本案經檢察官林美靜到庭執行職務
中      華      民      國      八十九  年      五    月      三十    日
                                  臺灣高雄地方法院刑事第六庭
                                      審判長法  官  莊崑山
                                            法  官  趙家光
                                            法  官  洪榮家
右正本證明與原本無異。
如不服本判決，應於判決送達後十日內，向本院提出上訴狀。
                                            書記官  黃中旗
中      華      民      國      八十九    年      五    月      三十    日
附錄本案論罪科刑法條全文：
刑法第二百七十七條第一項：
傷害人之身體或健康者，處三年以下有期徒刑、拘役或一千元以下罰金。


司法院資訊處製作；財團法人民間司法改革基金會備份。
